# 合并问题

提问人：dotaauditor 时间：2023-09-22 09:41:48
背景：甲央企集团下属A、B两个二级子公司，其中B为上市公司。A和B分别对C公司持股40%、30%，作为联营企业采用权益法核算长期股权投资，甲集团在合并层面能够通过综合持股拥有对C公司的控制权。
请教陈版：
（ 1 ）针对上述背景，甲集团在合并层面是否可以仅按照综合持股合并C公司，是否还有其他需要考虑事项？
（ 2 ）C公司股权级次应当如何定位？是否为二级子公司？
（ 3 ）甲集团是否可以指定A、B子公司的其中一家对C公司进行合并？如可以需要履行哪些程序？

回答人：chenyiwei
1 、甲合计控制C70%的表决权，综合来看可具有控制，故可将C纳入甲的合并报表范围。
2 、虽然是在甲的层面直接合并C，但甲并不对C持股，C的股权由A、B两个二级子公司分别持有，故不能认定C为甲集团的二级子公司。
3 、甲集团可以指定A、B子公司的其中一家对C公司进行合并，例如由B合并C，A将其在C的股东会、董事会上的表决权全部委托给B行使，相应A在其报表中对C改用金融资产模式核算。但需关注：B有无对C进行管控的实际能力？C的经营活动与A、B谁的关系更密切？C日后是否会涉及与A之间的重大关联交易？另外，表决权与股权的分离不应是常态，而是暂时性的，因此甲集团应制定明确计划，将A持有C40%的股权转让给B（例如通过发行股份购买资产的方式），尽快实现股权和表决权的一致性。

提问人：迎着风寻找 时间：2023-10-17 15:29:24
陈版，如果A未将其表决权委托给B行使，集团公司层面是否可判断为控制呢？

回答人：chenyiwei
不管子公司之间是否委托表决权，不影响集团层面的控制权判断。

提问人：迎着风寻找 时间：2023-10-17 17:14:57
如果A/B公司没有将表决权统一，未签署一致行动人协议，集团公司是否还控制C公司？有什么真实的案例可以参考不？

回答人：chenyiwei
仍可以控制。如果集团公司不能保持A、B的步调一致，则与集团公司可控制A、B的认定相矛盾。